【裁判字號】    97,訴,3604
【裁判日期】    980306
【裁判案由】    毒品危害防制條例
【裁判全文】
臺灣板橋地方法院刑事判決              97年度訴字第3604號
公  訴  人  臺灣板橋地方法院檢察署檢察官
被      告  庚○○
                    （另案於臺灣臺北監獄臺北分監執行中）
選任辯護人  沙洪律師
            趙平原律師
上列被告因毒品危害防制條例案件，經檢察官提起公訴（97年度
偵字第8857號），本院判決如下：
    主  文
庚○○犯如附表二編號一至六所示之罪，各處如附表二編號一至
六所示之刑。應執行有期徒刑貳拾年。扣案之甲基安非他命壹包
（驗餘淨重拾柒點參捌柒捌公克）沒收銷燬之，未扣案之販賣第
一級、第二級毒品所得共新臺幣玖萬貳仟元沒收，如全部或一部
不能沒收時，以其財產抵償之，扣案之電子磅秤壹台、上開甲基
安非他命外包裝壹個，均沒收，未扣案之搭配門號0000000000號
、0000000000號、0000000000號行動電話共參支（各含晶片卡壹
張）均沒收，如不能沒收時，追徵其價額或以其財產抵償。
庚○○被訴販賣第二級毒品犯行（起訴書附表編號六所示）無罪
。
    事  實
一、庚○○前於民國95年間，因竊盜案件經臺灣臺北地方法院以
    94年度易字第1930號判處有期徒刑5 月確定，另因違反毒品
    危害防制條例案件，經臺灣臺北地方法院以95年度簡字第32
    75號分別判處有期徒刑3 月、3 月確定，經分別依法減為有
    期徒刑2 月又15日、1 月又15日、1 月又15日，應執行有期
    徒刑5 月確定，於96年12月5 日易科罰金執行完畢。詎仍不
    知悛悔，明知海洛因及甲基安非他命為毒品危害防制條例所
    列管之第一級、第二級毒品，不得販賣。先向真實姓名年籍
    不詳綽號「小鬼」及「北富」之成年男子，分別購入海洛因
    及甲基安非他命供給施用後，竟分別基於販賣第一級毒品海
    洛因、第二級毒品甲基安非他命以營利之犯意，於如附表一
    所示時間、地點，分別販賣海洛因及甲基安非他命予戊○○
    、己○○、甲○○、乙○○、丙○○等人以牟利（時間、地
    點、對象、交易方式等均詳如附表一所示）。嗣於97年3 月
    5 日晚間7 時50分許，在臺北縣板橋市○○○路○ 段86號前
    ，欲販賣甲基安非他命予甲○○（詳如附表一編號三所示）
    ，未及交付，即為警當場查獲，並扣得甲基安非他命1 包（
    淨重17.388公克，取樣0.00 02 公克鑑驗用罄，剩餘17.387
    8 公克）及電子磅秤1 臺。
二、案經臺北縣政府警察局移送臺灣板橋地方法院檢察署檢察官
    偵查起訴。
    理  由
壹、程序方面：
一、按被告以外之人於審判外之言詞或書面陳述，除法律有規定
    者外，不得作為證據；被告以外之人於檢察事務官、司法警
    察官或司法警察調查中所為之陳述，與審判中不符時，其先
    前之陳述具有較可信之特別情況，且為證明犯罪事實存否所
    必要者，得為證據，刑事訴訟法第159條第1項、第159條之2
    分別定有明文。公訴人以證人甲○○、戊○○、乙○○、己○○、丙○○於警詢中之陳述為證據，經查：
（一）證人甲○○於警詢中及本院審理中均證稱：並未向被告購
      買甲基安非他命等語，並無前後證述不符之情形存在，故
      證人甲○○於警詢中之陳述已不具必要性，應認證人甲○○於警詢中之陳述不具有證據能力。
（二）證人戊○○於警詢中證稱：伊於96年9 月29日為警察扣得
      之海洛因3 小包及安非他命2 小包是到華夏工專附近找一
      位小頭的人，安非他命1 克以新臺幣（下同）3,000 元買
      的，都是向小頭買的，海洛因是以0.45公克以3,000 元向
      小頭買的，總共買過3 次等語，（97年度偵字第8857號卷
      第18頁），惟於本院審理中證稱：伊有跟被告買過2 次海
      洛因，沒有購買安非他命，1 次買3,000 元、1 次買5,00
      0 元等語（本院卷第108 頁）；證人乙○○於警詢中證述
      有於附表一編號四所示時地向被告購買甲一安非他命一情
      （上開偵查卷第22頁），然於本院審理中則證稱：被告僅
      陪同前往找藥頭，且沒有買到甲基安非他命等語（本院卷
      一第175 頁）；證人己○○於警詢中證述曾向被告購買甲
      基安非他命及海洛因等情（上開偵查卷第148 頁），然於
      本院審理中則證述：被告曾無償贈與1.5 公克甲基安非他
      命，另96年10月26日僅有在電話中談到交易甲基安非他命
      事宜，並未實際上交易甲基安非他命等與（本院卷一第11
      7 、118 頁）；另證人丙○○於警詢中證稱：96年10月初
      及96年10月28日曾分別向被告購買甲基安非他命等語（上
      開偵查卷第162 頁），然於本院審理中則證稱：伊第一次
      打電話給被告，被告表示沒有毒品，叫伊晚一點再來；被
      告於96年10月28日交付之物品燒起來是黑色的，並非甲基
      安非他命，伊被被告騙了等語（本院卷一第159 、167 頁
      ），上開證人戊○○等人於警詢中所述與其等於本院審理
      中所述均不符，然衡以證人戊○○於警詢時係先坦承自身
      施用毒品之犯行後，再陳述毒品之來源為綽號「小頭」之
      被告，堪信上揭於警詢中之證述應係出於證人戊○○自由
      意識所為，否則證人戊○○自無先坦承不利於己事項之可
      能；另證人己○○、丙○○於警詢時係針對警方通訊監察
      其等與被告之電話言談內容為何所為之應訊，並陳明其等
      與被告交易毒品之細節；證人乙○○則係主動前往警局應
      訊，並說明其施用毒品之來源係被告等情，有調查筆錄1
      份在卷可參（上開偵查卷第22頁），核其等上開警詢陳述
      時所處情境，與其等自身並無直接利害關係，自具可信性
      ，且證人戊○○、己○○、乙○○、丙○○等人於警詢中
      之證述距案發日較近，當時記憶自較深刻，可立即反應所
      知，不致因時隔日久而遺忘案情，又較無來自被告或其他
      成員同庭在場之壓力而為虛偽不實之指證，或事後串謀而
      故為迴護被告之機會，堪信其等於警詢所為之陳述，客觀
      上具有較可信之特別情況，且亦為證明犯罪事實存否所必
      要，依上揭規定，證人戊○○、己○○、乙○○、丙○○
      於警詢中之證言自有證據能力。
二、按被告以外之人於偵查中向檢察官所為陳述，除顯有不可信
    之情況者外，得為證據，同法第159 條之1 第2 項定有明文
    。偵查中對被告以外之人（包括證人、鑑定人、告訴人、被
    害人及共同被告等）所為之偵查筆錄，或被告以外之人向檢
    察官所提之書面陳述，性質上均屬傳聞證據。惟現階段刑事
    訴訟法規定檢察官代表國家偵查犯罪、實施公訴，依法其有
    訊問被告、證人及鑑定人之權，證人、鑑定人且須具結，而
    實務運作時，檢察官偵查中向被告以外之人所取得之陳述，
    原則上均能遵守法律規定，不致違法取供，其可信度極高，
    職是，被告以外之人前於偵查中已具結而為證述，除反對該
    項供述得具有證據能力之一方，已釋明「顯有不可信之情況
    」之理由外，不宜遽指該證人於偵查中之陳述不具證據能力
    。查證人甲○○、戊○○、乙○○、己○○、丙○○於偵查
    中所為之陳述，業經具結，有結文5 紙附卷可參，辯護人雖
    另認證人戊○○於97年3 月7 日、乙○○於97年4 月9 日、
    己○○於97年6 月26日於偵查中之結文均漏載案號、案由，
    認不具效力云云，然查，上開結文3 份為證人戊○○、己○○、乙○○親自簽名，又證人戊○○、己○○於偵查中均已
    知悉係為被告涉犯販賣毒品案件作證等情，分據證人戊○○
    、己○○、乙○○於本院審理中證述在卷（本院卷一第105
    、110 、111 、115 、119 、171 頁），故前揭結文中雖漏
    載案號、案由，應屬行政疏失，自難據此認定證人上開具結
    之結文不具效力，此外，亦查無證據證明上開證人等於偵查
    中有受外力干擾及影響等顯不可信之情況，故上開證人等於
    偵查中向檢察官所為之證述，依前揭規定，自有證據能力。
貳、有罪部分：
一、訊據被告矢口否認有何販賣毒品之犯行，辯稱：伊有分別向
    姓名年籍不詳綽號「小鬼」、「北富」之成年人購入海洛因
    、甲基安非他命，但都是要供自己和女友施用的；96年10月
    18日，在臺北縣中和市華夏工專附近，伊只是幫戊○○打電
    話聯絡藥頭以購買海洛因，伊沒有從中賺取利潤；伊沒有在
    96年10月26日販賣海洛因予己○○；97年3 月5 日伊和甲○○見面，是因為甲○○曾打電話給伊抱怨之前買的毒品量不
    好，請伊幫忙拿半兩甲基安非他命，所以伊就和甲○○約在
    板橋市○○○路租屋處樓下，準備等甲○○過來再打電話聯
    絡藥頭，請藥頭拿甲基安非他命過來，就被警方查獲了；97
    年1 月間，在臺北縣土城市附近，伊有和乙○○合資購買6,
    000 元甲基安非他命，伊和乙○○各出資3,000 元，不是伊
    販賣3,000 元甲基安非他命給乙○○；於96年10月21日上午
    1 時許，在臺北縣板橋市馥都飯店附近，伊有交付1.5 公克
    甲基安非他命予己○○，但是沒有向己○○收錢，伊當時沒
    有販賣8.5 公克甲基安非他命予己○○；伊沒有在96年10月
    28日販賣1 兩甲基安非他命給丙○○，因為丙○○欠伊5 萬
    8 千元，所以當時交付伊的是冰糖，不是甲基安非他命云云
    。經查：
（一）附表一編號一部分
     1、證人戊○○於附表一編號一所示時間、地點向被告購買
        海洛因5,000 元一情，業據證人戊○○於偵查中證稱：
        （提示96年10月19日15時42分50秒通訊監察譯文）此通
        為伊和被告的通話內容，伊前一天晚上傍晚向被告買4
        分之1 的海洛因，伊花5,000 元買的，被告在華夏工專
        附近把海洛因交給伊，海洛因是伊獨資買來自己施用的
        等語（上開偵查卷第235 頁），參以證人戊○○於96月
        年10月19日15時42分50秒，以其使用之0000000000號行
        動電話撥打被告使用之0000000000號行動電話，其對話
        內容為：被告：喂，怎樣？
          戊○○：小頭，我朋友剛才拿41的不行啦！
          被告：拿回來換。
          戊○○：好啦！
          被告：那個太好了！
          戊○○：什麼很好？
          被告：那一定要洗到超過才會味道出來，那個東西很
                好。
          戊○○：越洗越好，這個我曾經碰到過。
          被告：你洗1比1看看，再見，不行你再拿回來換。
        此有通訊監察譯文1 份在卷可參（上開偵查卷第212 頁
        ），上開對話內容，顯示證人戊○○與被告討論換取海
        洛因事宜，足認被告於上開通話前應有交付海洛因予證
        人戊○○，故堪信證人戊○○上開於偵查中所述為真實
        可採。
     2、被告雖於本院審理中辯稱：伊只是幫證人戊○○聯絡藥
        頭云云，證人戊○○於本院審理中亦附和證稱：伊當時
        是打電話請被告幫伊調5,000 元的海洛因，是一位女性
        拿海洛因給伊並收錢云云（本院卷一第103 、104 頁）
        ，然上開所述，與證人戊○○於警詢、偵查中均係證稱
        向被告購買海洛因未曾提及係請被告幫忙調貨，或係被
        告以外之人交付海洛因等語不符（上開偵查卷第17頁、
        第104 頁、235 頁），則證人戊○○上開於本院審理中
        改證稱係請被告調貨云云，真實性尚非無疑，況證人戊○○於本院審理中亦證稱：伊請被告幫伊調5,000 元的
        海洛因，因為朋友介紹他那邊調有貨，伊沒有跟被告見
        過幾次面等語（本院卷第105 頁），核與被告於本院審
        理中供稱：證人戊○○係伊朋友的朋友，其自伊朋友處
        問得伊的電話後，打電話請伊幫忙「調」海洛因，就那
        麼一次等語（本院卷第101 頁），顯見被告與證人戊○○並不熟識，亦無特別交情，然被告卻無懼於遭證人戊○○檢舉，而願干涉重法，為不熟識之證人戊○○聯絡
        藥頭以購買海洛因，顯有悖於常情，況觀諸上開通話內
        容，證人戊○○於電話中提到海洛因品質不好後，被告
        旋回稱可以換貨，並提及該海洛因需「洗到一定程度」
        才有效用等語，則被告倘真係代證人戊○○聯絡藥頭，
        面對證人戊○○表明海洛因品質不佳，自應由證人戊○○自行聯絡藥頭以處理後續事宜，縱因該藥頭為免遭人
        檢舉而不願直接與證人戊○○電話聯絡，亦應由被告先
        代為聯絡所謂藥頭後，再告知證人戊○○是否可換貨、
        如何換貨等事宜，然被告卻捨此未為，不僅自行決定證
        人戊○○可前往換貨，並談及應如何使用該海洛因始能
        發揮其效用，顯見上開海洛因應係由被告賣出，被告方
        有如此之決定權，故被告辯稱僅為證人戊○○聯絡藥頭
        而「調取」海洛因云云，顯不可採。
    3、辯護人雖以證人戊○○於警詢中及本院審理中就有無向
       被告購買甲基安非他命及購買海洛因金額不符，認證人
       戊○○證詞顯不可採云云。然查，證人戊○○於警詢中
       證稱：伊向被告購買海洛因3 次，都是以3,000 元購買
       0.45公克等語（上開偵查卷第104 頁），參以證人戊○○於偵查中之初亦陳稱：伊向被告購買海洛因約2 、3
       次，都是0.45公克等語，嗣經檢察官提示上開通訊監察
       譯文後，證人戊○○始證稱：這是伊和被告的通話內容
       ，伊向被告購買四分之一錢的海洛因，花5,000 元購買
       的等語（上開偵查卷第235 頁），又證人戊○○於本院
       審理中證稱：因為行情價就是四分之一賣5,000 元，伊
       打電話請被告調四分之一，價格不用說等語（本院卷一
       第108 頁），堪信證人戊○○於警詢中係陳述其向被告
       購買海洛因之概略情狀，嗣經提示通訊監察譯文後，始
       記憶曾向被告購買5,000 元海洛因之情，故難以證人戊○○於警詢中因漏未記憶曾向被告購買5,000 元海洛因
       一情，即認證人戊○○之證述均屬不可採，附此敘明。
（二）附表一編號二部分
     1、被告於附表一編號二所示時間販賣海洛因予證人己○○
        一情，業據證人己○○於警詢中證稱：96年10月26日的
        電話是伊和被告的對話，當時是被告拿海洛因給伊，是
        伊的朋友要伊向被告購買，伊朋友當場在伊旁邊施打，
        伊就打電話給被告等語（上開偵查卷第147 頁），復於
        偵查中證稱：96年10月26日之通話是伊購買海洛因，被
        告給伊1 公克，伊付9,000 元，在被告之中和市○○街
        租屋處交付海洛因給伊等語，又證人己○○與被告素無
        仇隙，此據證人己○○於本院審理中證述在卷（本院卷
        一第115 頁），並為被告於本院審理中所是認（本院卷
        一第114 頁），堪信證人己○○於偵查中應無設詞誣陷
        被告之必要，且證人己○○以其使用之0000000000號行
        動電話，於96年10月26日13時12分34秒，撥打被告所使
        用之0000000000號行動電話，雙方曾談論關於被告所交
        付之海洛因品質，其對話如下：
          己○○：那個不錯呀！
          被告：2個都不錯喔！
          己○○：你拿給我的1.5 的，你叫我試的那個，我先
          被告：就是小包的那包嘛！
          己○○：嗯，小包那包有空間嗎？就是你拿給我的東西
                ，我洗一比一之後一模一樣。
        此有通訊監察譯文1 份在卷可佐（97年度偵字第8857號
        卷第152 頁），而上開通話確為被告與證人己○○間之
        談話一節，亦據證人己○○於本院審理中證述在卷（本
        院卷一第116 頁），參以被告於本院審理中不否認證人
        己○○於96年10月26日確有打電話向其詢問海洛因之行
        情價一情（本院卷一第113 頁），堪信上開通話確為被
        告與證人己○○之對話，而上開對話中，顯示被告確有
        交付毒品予證人己○○，核與證人己○○上開證述相符
        ，故足認被告確於上揭時地販賣海洛因予證人己○○。
     2、證人己○○雖於本院審理中證稱：96年10月21日的對話
        是被告拿1.5 公克海洛因給伊，但被告沒有跟伊拿錢等
        語（本院卷一第117 頁），然於96年10月間，證人己○○與被告沒有特殊交情，且不常見面一節，業據證人己○○於本院審理中證述在卷（本院卷一第117 頁），核
        與被告於本院審理中供稱：對證人己○○沒有印象等語
        （本院卷一第114 頁）相符，又1.5 公克海洛因之市價
        約1 萬多元，亦據證人己○○於本院審理中證述綦詳（
        本院卷一第117 頁），則被告既與證人己○○無特別交
        情，竟願無償贈與市價上萬元之海洛因予證人己○○，
        顯有違常情，況被告於本院審理中初陳稱：伊從來沒有
        賣過毒品也沒有拿過毒品或調毒品給證人己○○（本院
        卷一第114 頁），嗣於證人己○○於本院審理中證稱曾
        無償自被告處取得1.5 公克海洛因後，被告乃翻異前詞
        ，供承確曾轉讓1.5 公克海洛因與證人己○○（本院卷
        二第15頁），益證證人己○○上開證稱係被告無償贈與
        海洛因云云，顯係事後迴護被告之詞，不應採信。
（三）附表一編號三部份
     1、甲○○於97年3 月5 日以其使用之0000000000號行動電
        話撥打至被告使用之0000000000號行動電話，雙方之通
        話如下：
        (1)18時12分8秒
          甲○○：現在有嗎？
          被告：現在手頭上有1個，但是人家要的。
          甲○○：一半給我。
          被告：一半喔，呵呵呵…好啦，你在哪裡？
          甲○○：土城，東西可以嗎？
          被告：可以啊，但是東西不是說很好
          甲○○：怎麼說？
          被告：不會說很好，也不會很差。
          甲○○：是不是剉籤？
          被告：不是挫到，我等一下打給你，我開到死巷了。
        (2)18時15分22秒
          被告：喂，它那批賣相不是說很漂亮，稍微黃，但絕
                對不是挫改的。
          甲○○：有味道嗎？
          被告：沒有味道。
          甲○○：那批多少？
          被告：75
          甲○○：可以啊！
          被告：我現在人在三重，你要等我回去。
          甲○○：快一點，今天領錢捏，你可不可以快一點。
          被告：不然7點15，過來夜市好了。
          甲○○：好。
          被告：你半個夠齁
          甲○○：先這樣啊，不然怎麼辦。
        此有通訊監察譯文1 份在卷可佐（上開偵查卷第230 頁
        ），又上開0000000000號行動電話係被告所使用一情，
        業據被告於本院準備程序中及偵查中陳述在卷（本院卷
        一第51頁、上開偵查卷第95頁），顯示甲○○於上揭時
        間，撥打電話詢問被告有無毒品，被告旋即答稱手頭上
        有毒品，甲○○乃要求被告給予「一半」，嗣後並談論
        該毒品品質、價格及碰面地點，已足疑被告與甲○○欲
        進行毒品交易。
     2、被告於附表一編號三所示時、地欲販賣甲基安非他命予
        甲○○一情，業據證人甲○○於偵查中證稱：97年3 月
        5 日的通話中「一半給我」就是指伊向被告拿一半安非
        他命，伊看被告有沒有毒品，伊打算用3,000 元向被告
        買0.5 公克，在南雅夜市，伊到被告車上，尚未交貨，
        伊也尚未交錢等語（上開偵查卷第92頁），核與被告於
        偵查中坦承稱：97年3 月5 日伊和甲○○的通話中提到
        的「一半」就是指0.5 公克安非他命，交易沒有成功，
        伊本來打算要賣甲○○0.5 公克3,000 元，在南雅夜市
        ，甲○○本來要上伊的車，尚未交易，就遭查獲等語相
        符（上開偵查卷第96頁），而被告與甲○○確實於板橋
        南雅夜市碰面，未及交易，即為警查獲一情，亦據證人
        即查獲警員丁○○於本院審理中證述在卷（本院卷一第
        123 頁），且有甲基安非他命1 包（淨重17.388公克，
        取樣0.0002公克鑑驗用罄，剩餘17.3878 公克）、電子
        磅秤1 臺扣案可佐，足認被告確於上揭地點欲販賣甲基
        安非他命予甲○○，惟完成交易即為警查獲而未遂之犯
        行。
     3、證人甲○○雖於本院審理中證稱：伊當天是想和被告一
        起去跟藥頭拿毒品；伊是想買半兩甲基安非他命，但不
        知道被告身上有，伊是要跟被告一起去買半兩云云（本
        院卷一第182 、183 頁），不僅與其上開於偵查中所述
        不符，且依前揭證人甲○○與被告之通話內容，被告係
        明白告知「我現在手頭上有1 個」，證人甲○○乃表示
        「一半給我」之對話，顯示證人甲○○早知悉被告身上
        有甲基安非他命，則證人甲○○上開於本院審理中證述
        不知被告身上有甲基安非他，而欲與被告一起向藥頭購
        買等語，顯與事實相左，自難據以為被告有利之認定。
（四）附表一編號四部分
     1、被告於附表一編號四所示之時間販賣甲基安非他命一情
        ，業據證人乙○○於警詢中證稱：伊平日所施用之毒品
        安非他命是向被告購買，在97年1 月中旬，以3,000 元
        之價格向被告買過1 包安非他命等語（上開偵查卷第22
        頁），另於偵查中證稱：伊有向被告購買毒品，97年1
        月間向被告買3,000 元安非他命，被告給伊1 包，重量
        不知道，在土城市路邊交貨等語（上開偵查卷第137 頁
        ），又證人乙○○於附表一編號四所示之時間、地點確
        有取得3 千元之甲基安非他命一情，亦為被告於本院審
        理中所不否認（本院卷一第51頁），故堪信證人乙○○
        上開證述為真實可採，足認被告確有上開販賣甲基安非
        他命予乙○○之犯行。
     2、證人乙○○於本院審理中雖證稱：伊記得當時不是跟被
        告買的，是被告陪伊一起去，伊打電話給被告，說伊要
        毒品，然後就去找被告，我們一起去板橋或哪裡，那天
        沒有拿到毒品云云（本院卷一第175 頁），然與上開於
        警詢及偵查所述不符，且證人乙○○亦無法說明為何於
        偵查中為上開證述之原因（同上開卷頁），雖其對於警
        詢中為前開證述之原因為：伊有吃藥，可能伊在警察局
        太緊張，所以警詢中講成伊向被告購買云云（本院卷一
        第171 頁），然警詢中，證人乙○○係先證述上開向被
        告購買甲基安非他命一情，復經警方提示其於96年10月
        23 日 與被告之通話譯文，其證稱：這是伊和被告的對
        話，當時是被告向伊推銷海洛因，但伊朋友走掉了，就
        沒有再說了等語（上開偵查卷第24頁），顯示證人乙○○於警詢中能就有無與被告實際進行毒品交易為不同之
        陳述，足認證人乙○○於警詢中意識清楚，難信有何因
        太緊張而說錯之情形，況對於被告與乙○○如何共同前
        往購買甲基安非他命，被告於本院審理中供稱：伊有幫
        乙○○向他人購買過1 包安非他命，伊前往乙○○住處
        打電話給伊朋友，伊和乙○○一人出資3,000 元，共合
        資6,000 元購買，伊朋友送安非他命過來，伊和乙○○
        就分一分云云（本院卷一第172 頁），被告與證人乙○○對於有無各自出資、雙方在何處碰面、在何處與被告
        之朋友交易毒品、證人乙○○有無購得毒品等細節，均
        相齟齬，故難信證人乙○○上開於本院審理中之證述為
        真實可採，自難據以為被告有利之認定。
（五）附表一編號五部分
     1、證人己○○於附表一編號五所示時地向被告購買甲基安
        非他命一情，業據證人己○○於警詢中證稱：96年10月
        21日的通話是伊要跟被告拿1 兩安非他命的四分之一，
        是伊要向被告購買第二級毒品，當時被告說要1 萬7 千
        元等語（上開偵查卷第149 頁），於偵查中證稱：96年
        10月21日，伊買8.5 公克安非他命，用1 萬7 千元買的
        ，被告在板橋馥都飯店交給伊毒品等語在卷（上開偵查
        卷第157 頁），又證人己○○與被告素無仇隙，此據證
        人己○○於本院審理中證述在卷（本院卷一第115 頁）
        ，並為被告於本院審理中所是認（本院卷一第114 頁）
        ，堪信證人己○○於警詢及偵查中應無設詞誣陷被告之
        必要，雖證人己○○於本院審理中改證稱：96年10月21
        日伊沒有實際前往向被告買甲基安非他命；在警詢時警
        察有教伊怎麼講，所以在偵查中就說有去向被告購買毒
        品，因為警察在門外等云云（本院卷一第118 頁），然
        復證：警察沒有打伊，但是很兇，沒有暗示伊要說是跟
        被告買的，是伊自己主動說是跟被告買的，因為伊怕沒
        有這樣說就會被警察打，但警察也沒有做要打伊的動作
        等語（同上卷頁），其對於究係遭警方教導，抑或因懼
        怕被打而為虛偽證述，先後證述不一，參以證人己○○
        於警詢中並未證述與被告交易甲基安非他命之地點，於
        偵查中始主動證稱交易地點為板橋馥都飯店附近，顯見
        證人己○○上開證述均係出於自主意思下所為，並無所
        謂遭警方教導或逼迫之情形存在，否則證人在警察未在
        場之偵訊中，有何需主動證述雙方交易之地點，故難信
        證人己○○前開於本院審理中證述其於警詢及偵查中所
        述為虛偽證述云云，為真實可採。
     2、證人己○○以其使用之0000000000號行動電話，於96年
        10月21日凌晨0 時27分26秒，撥打被告所使用之000000
        0000號行動電話，雙方對話如下：
          被告：喂。
          己○○：頭哥，請問你現在身上還有四一嗎？
          被告：男（按即甲基安非他命之暗語）的喔，四兩都
                有不要說四一。
          己○○：頭哥那現在怎麼算啊？
          被告：誰要？你要喔？
          己○○：我哥哥啦！
          被告：那你要過來找我嗎？
          己○○：對啊對啊！
          被告：你多久會到？要快一點喔，我等一下要下去那
                個…
          己○○：我知道，那頭哥現在是多少？
          被告：多少喔…大概是一七吧，我都給人家一九啦，
                因為我這個是好的。
          己○○：好，那我等一下順便把我那個錢拿去給你。
          被告：好啊，沒關係，你方便再給我，不過你多久會
          到？
          己○○：大概半個小時吧！
        此有通訊監察譯文1 份在卷可佐（上開偵查卷第153 頁
        ），被告雖否認上開0000000000號行動電話為其所使用
        ，然上開通話確為被告與證人己○○間之談話一節，業
        據證人己○○於本院審理中證述在卷（本院卷一第116
        頁），且被告於偵查中坦承稱上開電話係證人己○○撥
        打電話詢問甲基安非他命之價格（上開偵查卷第95頁）
        ，足信上開通話確為被告與證人己○○之對話，而上開
        對話中，證人己○○先詢問被告身上有無甲基安非他命
        ，被告立即表示身上有四兩甲基安非他命，且可以較便
        宜之價格即1 萬7 千元給證人己○○，證人己○○乃承
        諾前往被告處拿取甲基安非他命並交付價金，經核與證
        人己○○前開於警詢及偵查中證述當時確有向被告購買
        甲基安非他命等語相符，足認被告確有於上揭時地販賣
        價值17,000元甲基安非他命予證人己○○之犯行。
（六）附表一編號六部分
     1、被告於附表一編號六所示時間販賣甲基安非他命予丙○○一情，業據證人丙○○於警詢中證稱：96年10月28日
        9 時45分23秒是伊幫朋友向被告購買安非他命；於96年
        10月28日，在中和市交流附近被告住的地方交易安非他
        命，以1 兩5 萬8 千元購得等語（上開偵查卷第161 、
        162 頁），於偵查中亦證稱：伊在96年10月28日向被告
        購買約5 萬8 千元，被告在中和市南勢角給伊約1 兩的
        安非他命，96年10月28日的通話就是向被告購買毒品等
        語（上開卷第174 頁），又證人丙○○於上揭時間，以
        其使用之0000000000號行動電話，撥打電話至被告使用
        之0000000000號行動電話，雙方之對話為：
          丙○○：喂，小頭，你昨天拿給我那個男生，你那邊還
          被告：有呀！
          丙○○：1兩多少？
          被告：現在最少要58。
          丙○○：那我問看看剛好人家有用，我等一下打給你
        此有通訊監察譯文1 份在卷可參（上開偵查卷第216 頁
        反面），可知證人丙○○撥打電話向被告詢問有無1 兩
        甲基安非他命後，被告即予以承諾，並表示價格為5萬8
        千元，核與證人丙○○上開證述相符，足認被告確有於
        上揭時地以5 萬8 之價格販賣1 兩甲基安非他命予證人
        丙○○之犯行。
     2、證人丙○○雖於本院審理中證述：被告於上揭時地交付
        之物品燒起來是黑色的，並非甲基安非他命，伊被被告
        騙了云云（本院卷一第167 頁），然與其上開於警詢及
        偵查中之證述不符，已難信為真實，況倘其為真實，被
        告自應於警詢中即提出此事以維自身清白，然被告於警
        詢中經警方提示被告使用電話之通訊監察譯文時，僅陳
        稱：伊不知怎麼回答，沒有意見等語（上開偵查卷第14
        頁），於偵查中則供稱：這是對方詢問行情的電話（上
        開偵查卷第95頁），另於本院準備程序中則陳稱：96年
        10月28日的通話伊沒有印象了，伊沒有提供毒品給丙○○等語（本院卷一第51 頁） ，均未提出上開情事，嗣
        經證人丙○○於本院審理中證稱被告交付之物品並非甲
        基安非他命云云，被告方改稱：96年暑假丙○○因為車
        子撞到，跟伊借錢，但很久沒有還伊，所以伊騙丙○○
        出來還伊5 萬8 千元，伊騙丙○○說有安非他命1 兩，
        是5 萬8 千元，伊後來拿了1 包冰糖給丙○○，收了5
        萬8 千元（本院卷一第161 、163 頁），惟所述證人丙○○積欠債務之原因，亦與證人丙○○於本院審理中證
        稱：伊和被告因賭博有一些賭帳，伊有欠被告錢云云（
        本院卷一第167 頁），亦不相符，堪信證人丙○○上開
        所述被告交付之物品並非甲基安非他命云云，係事後迴
        護被告之詞，尚難採信。
（七）綜上，足認被告確於附表一所示時地販賣海洛因及甲基安
      非他命與戊○○等人，被告辯稱並未販賣毒品云云，顯不
      可採。本案事證明確，被告犯行堪以認定，應予依法論科
      。
二、核被告庚○○所為，係犯毒品危害防制條例第4 條第1 項之
    販賣第一級毒品罪（附表一編號一、編號二）、毒品危害防
    制條例第4 條第6 項、第2 項之販賣第二級毒品未遂罪（附
    表一編號三）、毒品危害防制條例第4 條第2 項之販賣第二
    級毒品罪（附表一編號四至編號六）。被告各次販賣海洛因
    或甲基安非他命前持有海洛因、甲基安非他命之行為，分為
    販賣海洛因或安非他命之高度行為所吸收，均不另論罪。另
    按販賣毒品罪，雖不以販入之後，復行賣出為必要，只須意
    圖營利而販入或賣出，有一於此，犯罪即應成立，最高法院
    92年度臺上字第7046號判決要旨參照，然是否基於販賣營利
    之意思而販入毒品，仍應依證據認定之，起訴書固認被告如
    附表一編號三所示之犯行涉犯販賣第二級毒品既遂罪，然於
    97年3 月5 日，係甲○○主動撥打電話予被告詢問有無甲基
    安非他命後，被告始予允諾一情，詳如前述，足認被告係因
    甲○○之邀約始決議販賣甲基安非他命，自難認被告自始即
    基於販賣之意思而販入甲基安非他命，此外，亦查無證據證
    明被告於販入甲基安非他命之際即有販賣之意思，而被告於
    本案因矢口否認有何販賣甲基安非他命予甲○○之犯行，故
    無從查知被告主觀上是否於販入甲基安非他命之際即有販賣
    以營利之意，依罪疑唯輕之法理，自應為有利被告之認定，
    故於附表一編號三部分，被告於電話中與甲○○談妥販售甲
    基安非他命事宜，並攜帶甲基安非他命赴約而著手，惟未及
    完成交易即為警查獲，應屬未遂，起訴書上揭認定，容有誤
    會，惟因販賣第二級毒品既、未遂罪，均係適用同一法條，
    尚不生變更起訴法條之問題（最高法院72年度臺上字第4800
    號判決要旨參照），附此敘明。被告於附表一編號三所示之
    犯行部分，已著手販賣第二級毒品之行為，尚未得手即被查
    獲，為未遂犯，依刑法第25條第2 項之規定，按既遂犯之刑
    減輕其刑。被告所犯上開犯行，犯意個別，行為互異，應予
    分論併罰。被告有事實欄所示之前科，並於96年12月5 日易
    科罰金執行完畢，有臺灣高等法院被告前案紀錄表1 份附卷
    可查，其受有期徒刑之執行完畢後，5 年以內故意再犯如附
    表一編號三、四所示之有期徒刑以上之罪，均為累犯，依刑
    法第47條第1 項規定就附表一編號三、四所示之犯行分別加
    重其刑，並就附表一編號三所示之犯行先加後減之（惟就販
    賣第一級毒品之死刑、無期徒刑部分，販賣第二級毒品之無
    期徒刑部分，均不得加重，附此敘明）。又被告如附表一編
    號一、二、四至六所示先後販賣第一級、第二級毒品犯行，
    各次販賣之毒品數量衡情均非甚多，所得或可得之財物亦屬
    有限，而毒品危害防制條例第4 條之販賣第一級毒品罪、販
    賣第二級毒品罪之法定刑分為「死刑或無期徒刑，處無期徒
    刑者，得併科1 千萬元以下之罰金」、「無期徒刑或7 年以
    上有期徒刑，得併科7 百萬元以下罰金」，法重情輕，本院
    認對被告各科以法定最低度之刑，猶嫌過重，在客觀上足以
    引起一般同情，顯可憫恕，爰均依刑法第59條規定減輕其刑
    ，並就附表一編號四所示犯行依法先加後減，以求量刑之妥
    適平衡。爰審酌被告有毒品、竊盜等前科紀錄，素行不佳，
    其無視國家對於杜絕毒品犯罪之禁令，竟為圖私利，販賣第
    一級、第二級毒品，侵害社會法益甚鉅，及其犯罪後均未坦
    承犯行之態度等一切情況，認公訴人求處有期徒刑20年尚屬
    適當，分別量處如主文所示之刑，並併定其應執行之刑。
三、沒收部分：
（一）被告於附表一編號一、編號二分別販賣海洛因予戊○○、
      己○○，所得各為5,000 元、9,000 元；於附表一編號四
      至編號六販賣甲基安非他命予乙○○、己○○、丙○○，
      所得各為3,000 元、17,000元、58,000元，雖均未扣案，
      然係被告所有並為各該犯罪所得之財物，應各依毒品危害
      防制條例第19條第1 項之規定諭知沒收，如全部或一部不
      能沒收時，均應以其財產抵償之。
（二）扣案之白色偏棕結晶1 包（淨重17.388公克，取樣0.0002
      公克鑑驗用罄，剩餘17.3878 公克）含第二級毒品甲基安
      非他命成分，有交通部民用航空局航空醫務中心97年3 月
      20日航藥鑑字第0971619 號毒品鑑定書1 份在卷可佐（97
      年度偵字第8857號卷第130 頁），且係被告於97年3 月5
      日晚間7 時許攜帶至扣案地點欲販賣予甲○○之毒品，詳
      如前述，爰依毒品危害防制條例第18條第1 項前段沒收並
      銷燬之，扣案之上開甲基安非他命外包裝袋1 個，並非不
      可與毒品分離，係用於包裹毒品，防止其裸露、潮濕，便
      於攜帶施用，應係被告所有，並供犯罪所用之物，另扣案
      之電子磅秤1 臺，係被告所有，客觀上足認係供被告秤量
      販賣予甲○○之甲基安非他命重量之工具，為供被告犯罪
      所用之物，爰依上開條例第19條第1 項規定宣告沒收。至
      扣案之海洛因9 包（合計淨重13.27 公克），因被告持有
      時間，與其如附表一編號一、二所示之販賣第一級毒品犯
      行間隔甚久，故難認與上開犯行有何關連性，且為被告另
      涉持有第一級毒品犯行之證據，爰不予宣告沒收；另扣案
      之行動電話5 支（含晶片卡4 張）、吸食器1 組、分裝鏟
      4 支、海洛因殘渣袋7 個、甲基安非他命殘渣袋2 個、小
      型分裝袋3 包、中型及大型分裝袋各1 包，雖均係被告所
      有，然無證據證明係供被告犯本案所用之物，亦不予宣告
      沒收，併此敘明。
（三）未扣案之搭配門號0000000000號、0000000000號、0000
      000000號行動電話共3 支（各含晶片卡1 張），均係被告
      所有，且分供其犯附表一編號二、三、五、六所示犯行所
      用之物，雖未扣案，然並無證據證明其業已滅失，爰各依
      毒品危害防制條例第19條第1 項之規定諭知沒收，如不能
      沒收時，追徵其價額或以其財產抵償。
參、無罪部分
一、公訴意旨略以：被告庚○○明知甲基安非他命為毒品危害防
    制條例所列管之第二級毒品，不得販賣，竟基於販賣第二級
    毒品以營利之犯意，先以35,000元之代價，向真實姓名、年
    籍不詳，綽號「北富」之成年男子，販入甲基安非他命半兩
    （約18. 75公克，平均每公克1,866 元）後，於96年10月初
    某日，在臺北縣中和市○○路附近，以10,000元之代價，出
    售四分之一兩甲基安非他命予丙○○以牟利。因認被告涉犯
    毒品危害防制條例第4 條第2 項之販賣第二級毒品罪嫌云云
    。
二、按犯罪事實應依證據認定之，無證據不得認定其犯罪事實；
    又不能證明被告犯罪者，應諭知被告無罪之判決，刑事訴訟
    法第154 條第2 項、第301 條第1 項分別定有明文。而事實
    之認定，應憑證據，如未發現相當證據或證據不足以證明，
    自不能以推測或擬制之方法，為裁判基礎（最高法院40年臺
    上字第86號判例）。再認定不利於被告之事實，須依積極證
    據，苟積極證據不足為不利於被告事實之認定時，即應為有
    利於被告之認定，更不必有何有利之證據（最高法院30年上
    字第816 號判例）；又所謂「積極證據足以為不利被告事實
    之認定」係指據為訴訟上證明之全盤證據資料，在客觀上已
    達於通常一般之人均不致於有所懷疑，而得確信被告確曾犯
    罪之程度，若未達到此一程度，而有合理懷疑之存在時，即
    無從為有罪之認定（最高法院76年臺上字第4986號判例）。
    申言之，認定犯罪事實所憑之證據，雖不以直接證據為限，
    間接證據亦包括在內，然而無論直接證據或間接證據，其為
    訴訟上之證明，須於通常一般之人均不致有所懷疑，而得確
    信其為真實之程度者，始得據為有罪之認定，倘其證明尚未
    達此一程度，而有合理之懷疑存在而無從使事實審法院得有
    罪之確信時，即應由法院為諭知被告無罪之判決（最高法院
    76年臺上字第4986號判例）；換言之，事實審法院倘已踐行
    完畢調查證據之程序後，仍無法形成「被告確有該當各該構
    成要件所欲處罰之構成要件事實」之確信時，即應依刑事訴
    訟法上「罪疑利益歸於被告（亦即，倘有懷疑則從被告之利
    益作解釋）」之證據法則，逕為被告有利之認定。
三、公訴人認被告涉犯上開罪嫌，無非以證人丙○○於警詢、偵
    查中之證述為主要論據。訊據被告堅決否認有何販賣第二級
    毒品犯行，辯稱：伊沒有賣甲基安非他命給丙○○。經查：
    證人丙○○固於警詢中證稱：於96年10月初，在中和市南市
    九庚○○住的地方交易安非他命，以四一（8.5 公克）購得
    1 萬元等語（上開偵查卷第162 頁）；另於偵查中證稱：伊
    打電話和被告聯絡買安非他命，是在96年10月初買1 萬元，
    被告給伊四分之一兩，在被告中和市○○路住處交易等語（
    上開偵查卷第174 頁），然證人丙○○於本院審理中證稱：
    96年10月初伊有跟被告約定拿四分之一甲基安非他命，被告
    說1 萬元，伊到被告樓下等，等了1 個多小時，被告又說沒
    有了，還說晚一點等下一次東西會比較好，叫伊再回去湊錢
    ，這次只有通電話等語（本院卷一第160 、169 頁），其前
    後證述不一，上開於警詢及偵查中證述之真實性，已非無疑
    ，況依證人丙○○上開於偵查中所述，係以電話和被告聯絡
    交易毒品事宜，惟遍查全卷，卻無證人丙○○與被告間之電
    話通聯記錄，足認證人丙○○上開於警詢及偵查中之證述，
    非可採信，故難僅以證人丙○○於警詢及偵查中之證述，遽
    認被告有何此部分販賣第二級毒品之犯行。
四、綜上，依公訴人所提出之證據，客觀上尚未達到使通常一般
    之人均不致於有所懷疑，而得確信被告確有於96年10月初販
    賣第二級毒品甲基安非他命予丙○○之程度，而有合理懷疑
    之存在，復無其他積極事證足認被告有何販賣第二級毒品犯
    行，揆諸首揭說明，被告此部分之犯行尚無從證明，自應諭
    知無罪之判決。
據上論斷，應依刑事訴訟法第299 條第1 項前段、第301 條第1
項前段，毒品危害防制條例第4 條第1 項、第2 項、第6 項、第
18條第1 項前段、第19條第1 項，刑法第11條、第25條、第47條
第1 項、第59條、第51條第5 款，判決如主文。
本案經檢察官陳彥章到庭執行職務。
中    華    民    國    98    年    3     月    6     日
                  刑事第八庭    審判長法  官  崔玲琦
                                      法  官  許映鈞
                                      法  官  俞秀美
以上正本證明與原本無異。
如不服本判決應於收受判決後10日內向本院提出上訴書狀，並
應敘述具體理由。其未敘述上訴理由者，應於上訴期間屆滿後
20日內向本院補提理由書（均須按他造當事人之人數附繕本）
「切勿逕送上級法院」。
                                      書記官  謝怡貞
中    華    民    國    98    年    3     月    6     日
附表一
┌─┬────┬─────┬───┬──────────┐
│編│時間    │地點      │對象  │交易方式            │
│號│        │          │      │                    │
├─┼────┼─────┼───┼──────────┤
│一│96年10月│臺北縣中和│戊○○│戊○○於前揭時地，以│
│  │18日下午│市華夏工專│      │價值5,000 元，向龔盟│
│  │某時    │附近      │      │仁購買海洛因4 分之一│
│  │        │          │      │錢（約0.9375公克），│
│  │        │          │      │並由庚○○交付海洛因│
│  │        │          │      │，並收取現金。      │
├─┼────┼─────┼───┼──────────┤
│二│96年10月│臺北縣中和│己○○│己○○於上開時間撥打│
│  │26日下午│市○○街附│      │電話至庚○○所使用之│
│  │1 時12分│近        │      │0000000000號行動電話│
│  │許      │          │      │，雙方於電話約定購買│
│  │        │          │      │海洛因之價格及交付地│
│  │        │          │      │點，嗣後庚○○在前開│
│  │        │          │      │地點，販賣價值9,000 │
│  │        │          │      │元之海洛因予己○○，│
│  │        │          │      │並收取現金。        │
├─┼────┼─────┼───┼──────────┤
│三│97年3 月│臺北縣板橋│甲○○│甲○○於上揭時間，撥│
│  │5 日晚間│市○○○路│      │打電話至庚○○使用之│
│  │7 時50分│1段86號前 │      │0000000000號號行動電│
│  │許      │          │      │話，雙方約定由庚○○│
│  │        │          │      │販售價值約3,000 元之│
│  │        │          │      │甲基安非他命予甲○○│
│  │        │          │      │，嗣庚○○及甲○○均│
│  │        │          │      │到達上揭地點，庚○○│
│  │        │          │      │未及交付甲基安非他命│
│  │        │          │      │，即為警方當場查獲而│
│  │        │          │      │未遂。              │
├─┼────┼─────┼───┼──────────┤
│四│97年1 月│臺北縣土城│乙○○│乙○○於前揭時間、地│
│  │間某日  │市某處    │      │點，向庚○○購買甲基│
│  │        │          │      │安非他命，並由庚○○│
│  │        │          │      │交付價值3,000 元之甲│
│  │        │          │      │基安非他命予乙○○，│
│  │        │          │      │並收取現金。        │
├─┼────┼─────┼───┼──────────┤
│五│96年10月│臺北縣板橋│己○○│己○○於上揭時間，撥│
│  │21日凌晨│市馥都飯店│      │打電話至庚○○所使用│
│  │1 時許  │附近      │      │之0000000000號行動電│
│  │        │          │      │話，雙方於電話約定購│
│  │        │          │      │買甲基安非他命之價格│
│  │        │          │      │及交付地點，嗣後龔盟│
│  │        │          │      │仁在前開地點，以17,0│
│  │        │          │      │00元之代價販賣8.5 公│
│  │        │          │      │克之甲基安非他命予陳│
│  │        │          │      │維斌，並收取現金。  │
├─┼────┼─────┼───┼──────────┤
│六│96年10月│臺北縣中和│丙○○│丙○○於上揭時間，撥│
│  │28日上午│市南勢角附│      │打電話至庚○○所使用│
│  │9時許   │近        │      │之0000000000號行動電│
│  │        │          │      │話，雙方於電話約定購│
│  │        │          │      │買甲基安非他命之價格│
│  │        │          │      │及交付地點，嗣後龔盟│
│  │        │          │      │仁在前開地點，以58,0│
│  │        │          │      │00元之代價販賣1 兩（│
│  │        │          │      │37.5公克）之甲基安非│
│  │        │          │      │他命予丙○○，並收取│
│  │        │          │      │現金。              │
└─┴────┴─────┴───┴──────────┘
附表二：
┌───┬──────┬────────────────┐
│ 編號 │犯罪事實    │主文                            │
├───┼──────┼────────────────┤
│一    │附表一      │庚○○販賣第一級毒品，處有期徒刑│
│      │編號一      │拾伍年肆月。未扣案之販賣第一級毒│
│      │（販賣海洛因│品所得新臺幣伍仟元沒收，如全部或│
│      │予戊○○犯行│一部不能沒收時，以其財產抵償之。│
│      │部分）      │                                │
├───┼──────┼────────────────┤
│二    │附表一      │庚○○販賣第一級毒品，處有期徒刑│
│      │編號二      │拾伍年肆月。未扣案之販賣第一級毒│
│      │（販賣海洛因│品所得新臺幣玖仟元沒收，如全部或│
│      │予己○○犯行│一部不能沒收時，以其財產抵償之，│
│      │部分）      │未扣案之搭配門號0000000000號行動│
│      │            │電話壹支（含晶片卡壹張）沒收，如│
│      │            │不能沒收時，追徵其價額或以其財產│
│      │            │抵償。                          │
├───┼──────┼────────────────┤
│三    │附表一      │庚○○販賣第二級毒品未遂，累犯，│
│      │編號三      │處有期徒刑參年捌月。扣案之甲基安│
│      │（販賣甲基安│非他命壹包（驗餘淨重拾柒點參捌柒│
│      │非他命予王騰│捌公克）沒收銷燬之，扣案之電子磅│
│      │進犯行部分）│秤壹台、上開甲基安非他命外包裝壹│
│      │            │個，均沒收，未扣案之搭配00000000│
│      │            │09號行動電話壹支（含晶片卡壹張）│
│      │            │沒收，如不能沒收時，追徵其價額或│
│      │            │以其財產抵償。                  │
│      │            │                                │
├───┼──────┼────────────────┤
│四    │附表一      │庚○○販賣第二級毒品，累犯，處有│
│      │編號四      │期徒刑肆年。未扣案之販賣第二級毒│
│      │（販賣甲基安│品所得新臺幣參仟元沒收，如全部或│
│      │非他命予李振│一部不能沒收時，以其財產抵償之。│
│      │誠犯行部分）│                                │
├───┼──────┼────────────────┤
│五    │附表一      │庚○○販賣第二級毒品，處有期徒刑│
│      │編號五      │肆年貳月。未扣案之販賣第二級毒品│
│      │（販賣甲基安│所得新臺幣壹萬柒仟元沒收，如全部│
│      │非他命予陳維│或一部不能沒收時，以其財產抵償之│
│      │斌犯行部分）│，未扣案之搭配門號00000000 00 號│
│      │            │行動電話壹支（含晶片卡壹張）沒收│
│      │            │，如不能沒收時，追徵其價額或以其│
│      │            │財產抵償。                      │
│      │            │                                │
├───┼──────┼────────────────┤
│六    │附表一      │庚○○販賣第二級毒品，處有期徒刑│
│      │編號六      │肆年陸月。未扣案之販賣第二級毒品│
│      │（販賣甲基安│所得新臺幣伍萬捌仟元沒收，如全部│
│      │非他命予李鴻│或一部不能沒收時，以其財產抵償之│
│      │文犯行部分）│，未扣案之搭配0000000000號行動電│
│      │            │話壹支（含晶片卡壹張）沒收，如不│
│      │            │能沒收時，追徵其價額或以其財產抵│
│      │            │償。                            │
└───┴──────┴────────────────┘
附錄本判決論罪之法律條文：
毒品危害防制條例第4條
製造、運輸、販賣第一級毒品者，處死刑或無期徒刑；處無期徒
刑者，得併科新臺幣1千萬元以下罰金。
製造、運輸、販賣第二級毒品者，處無期徒刑或7 年以上有期徒
刑，得併科新臺幣7百萬元以下罰金。
製造、運輸、販賣第三級毒品者，處5 年以上有期徒刑，得併科
新臺幣5百萬元以下罰金。
製造、運輸、販賣第四級毒品者，處3年以上10 年以下有期徒刑
，得併科新臺幣3百萬元以下罰金。
製造、運輸、販賣專供製造或施用毒品之器具者，處1年以上7年
以下有期徒刑，得併科新臺幣1百萬元以下罰金。
前五項之未遂犯罰之。


司法院資訊處製作；財團法人民間司法改革基金會備份。
